sl-SI: Vrsta pritrjevanja platnene strehe: Jermenica/vodilo; Kombinacija; Ježek; Zadrževalne sponke; Pritiskači; Ježek in zadrge; Na zadrgo do glave; Drugo
de: Anbringungsart des Stoff- oder Textilverdecks: Gürtelschiene/Profil; Kombination; Klettverschluss; Halteclips; Druckknöpfe; Klettverschluss und Reißverschlüsse; Mit Reißverschluss am Header befestigt; Andere
pt-BR: Capota de lona, tipo de fixação: Trilho/canal de cinto; Combinação; Velcro; Clipes de retenção; Fechos de pressão; Velcro + zíperes; Com zíper até o cabeçalho; Outro
hr-HR: Vrsta pričvršćenja mekog krova: Vodilica za remen; Kombinacija; Čičak; Kopče za držanje; Pritisni gumbi; Čičak + patentni zatvarači; Patentnim zatvaračem za zaglavlje; Ostalo
cs: Typ uchycení měkké střechy: Lišta/žlábek; Kombinovaný; Suchý zip; Přídržné spony; Patentky; Suchý zip a zipy; Připojení k záhlaví pomocí zipu; Jiné
tr: Açılır tavan bağlantı tipi: Kemer rayı/kanalı; Kombinasyon; Cırt cırt; Tespit klipsi; Çıtçıtlı; Cırt cırt ve fermuar; Ön çerçeveye fermuarlı; Diğer
nb: Festetype for bilpresenning: Belteskinne/-kanal; Kombinasjon; Borrelås; Festeklips; Trykknapper; Borrelås + glidelås; Glidelås til toppramme; Annet
pl: Typ mocowania miękkiego dachu: Szyna / profil montażowy; Kombinowane; Rzep (Hook & loop); Klipsy mocujące; Zatrzaski; Rzepy i zamki błyskawiczne; Przypinane zamkiem do profilu przedniego; Inne
da: Fastgørelsestype for softtop: Bælteskinne/kanal; Kombination; Velcro; Holdeklemmer; Trykknapper; Velcro og lynlåse; Lynes fast til topramme; Andet
zh-CN: 软顶固定类型: 导轨/卡槽; 组合式; 粘扣带; 固定夹; 按扣; 魔术贴 + 拉链; 使用拉链连接至标头; 其他
es: Tipo de sujeción de la capota blanda.: Riel o canal de correa; Combinación; Cierre autoadherente; Clips de retención; Broches; Velcro + cremalleras; Con cremallera al encabezado; Otro
lt-LT: Minkšto stogo tvirtinimo tipas: Diržo bėgelis / kanalas; Kombinuotas; Lipukai; Laikikliai; Spraustukai; Lipukai ir užtrauktukai; Užtrauktuku tvirtinama prie priekinio rėmo; Kita
pt-PT: Tipo de fixação da capota: Calha/canal de cinto; Combinação; Gancho e laço; Clipes de retenção; Molas; Velcro e fechos; Com fecho até ao cabeçalho; Outro
el: Τύπος στερέωσης του μαλακού πάνω μέρους: Ράγα/Κανάλι ιμάντα; Συνδυασμός; Ταινία σκρατς (hook & loop); Κλιπ συγκράτησης; Τρουκς; Velcro + φερμουάρ; Με φερμουάρ στο εμπρόσθιο πλαίσιο; Άλλο
nl: Type softtopbevestiging: Rail/profiel; Combinatie; Klittenband; Bevestigingsclips; Drukknopen; Klittenband + ritsen; Met rits aan voorruitkader; Anders
ru: Тип крепления мягкой крыши: Рельсовая направляющая; Комбинированное; Лента-липучка; Фиксирующие клипсы; Кнопки; Липучка и молнии; На молнии к передней панели; Другое
fr: Type de fixation de la capote: Rail/canal de ceinture; Combinaison; Auto-agrippant; Clips de retenue; Boutons-pression; Velcro + fermetures éclair; Zippé à l’en-tête; Autre
ja: ソフトトップアタッチメントタイプ: ベルトレール / チャンネル; コンビネーション; 面ファスナー; リテーナークリップ; スナップ; ベルクロ + ジッパー; ヘッダーへのジッパー接続; その他
it: Tipo di fissaggio della capote morbida: Canale/binario a nastro; Combinato; Chiusura a strappo; Clip di fissaggio; Bottoni a pressione; Velcro e cerniere; Cerniera su header; Altro
bg-BG: Тип закрепване на мек покрив: Релса/канал; Комбиниран; Велкро (Hook & loop); Задържащи щипки; Тик-так копчета; Велкро + ципове; С цип към горната рамка; Друго
sk-SK: Typ upevnenia plátenej strechy: Zasúvacia lišta; Kombinované; Suchý zips; Príchytky; Cvočky; Suchý zips + zipsy; Pripevnené zipsom k hornému rámu; Iný
th: ประเภทการยึดหลังคาผ้าใบ: รางเข็มขัด; ผสมผสาน; ตีนตุ๊กแก; คลิปยึด; กระดุมสแนป; ตีนตุ๊กแก + ซิป; ซิปติดกับส่วนหัว; อื่นๆ
zh-TW: 軟頂固定類型: 皮帶導軌/槽道; 混合式; 魔鬼氈; 護圈夾; 按扣; 魔鬼氈 + 拉鍊; 拉鍊連接至車頂前框; 其他
ro-RO: Tip de atașare a plafonului decapotabil: Șină/canal curea; Combinație; Scai (Velcro); Clipsuri de reținere; Capse; Velcro + fermoare; Fermoar la partea superioară; Altele
en: Soft top attachment type: Belt rail/channel; Combination; Hook & loop; Retainer clips; Snaps; Velcro + zippers; Zippered to header; Other
vi: Kiểu gắn mui mềm: Rãnh/Ray đai; Kết hợp; Băng gai dính; Kẹp giữ; Nút bấm; Velcro + khóa kéo; Khóa kéo nối mui trước; Khác
sv: Typ av fäste för mjukt tak: Bältesskena/kanal; Kombination; Kardborre; Fästklämmor; Tryckknappar; Kardborre + dragkedjor; Fäst med dragkedja i ram; Övrigt
fi: Kangaskaton kiinnitystyyppi: Hihnalevy/kisko; Yhdistelmä; Tarranauha; Kiinnikkeet; Nepparit; Tarranauha + vetoketjut; Vetoketju yläreunassa; Muu
ko: 소프트탑 부착 유형: 벨트 레일/채널; 콤비네이션; 훅 앤 루프; 리테이너 클립; 스냅; 벨크로 및 지퍼; 헤더 지퍼 연결; 기타
hu: Puha tető rögzítési típusa: Sínrendszeres; Kombinált; Tépőzáras; Rögzítőkapcsok; Patentok; Tépőzár + cipzár; Fejléchez cipzározható; Egyéb